臺灣臺中地方法院刑事判決　　　　　　　96年度易字第4466號
公　訴　人　臺灣臺中地方法院檢察署檢察官
被　　　告　乙○○
上列被告因竊盜案件，經檢察官提起公訴（九十六年度偵字第一
六九○九號），本院判決如下：
    主    文
乙○○竊盜，處有期徒刑月；又竊盜，處有期徒刑月；又竊
盜，處有期徒刑月；又竊盜，處有期徒刑月；又竊盜，處有
期徒刑月；又竊盜，處有期徒刑月；又竊盜，處有期徒刑
月；又竊盜，處有期徒刑月：又竊盜未遂，處有期徒刑貳月。
應執行有期徒刑壹年貳月。
    犯罪事實
一、乙○○前曾於民國九十三年間，因竊盜案件，經本院以九十
    三年度沙簡字第八二四號判處拘役四十日，於九十四年五月
    二十八日縮刑期滿執行完畢（不構成累犯）。詎乙○○猶不
    知警惕，分別基於意圖為自己不法所有之犯意，自民國九十
    六年六月底之某日起，見位於臺中縣豐原市○○路四二○號
    「宜豐園餐廳」之倉庫疏於管理，遂於先後如附表所示之時
    間進入該庫房，竊取如附表所示之魚翅、中捲及碗盤等物，
    並隨即於得手後，將所竊得之魚翅、中捲、碗盤，持往臺中
    縣豐原車站前某處變賣予不詳姓名年籍之成年人，嗣因宜豐
    園餐廳之廚師甲○○（起訴書誤載為負責人）發現倉庫內之
    財物遭竊後報警處理後，經警方於現場埋伏，而於九十六年
    七月十日六時許，乙○○再度進入上開倉庫內行竊時，為埋
    伏員警當場查獲。
二、案經臺中縣警察局豐原分局報請臺灣臺中地方法院檢察署檢
    察官偵查起訴。
    理    由
壹、有關證據能力之說明：
    按被告以外之人於審判外之言詞或書面陳述，除法律有規定
    者外，不得作為證據，刑事訴訟法第一百五十九條第一項固
    定有明文。惟被告以外之人於審判外之陳述，雖不符前四條
    之規定，而經當事人於審判程序同意作為證據，法院審酌該
    言詞陳述或書面陳述作成時之情況，認為適當者，亦得為證
    據，同法第一百五十九條之五第一項亦定有明文，是被告對
    證人（包括立於證人地位之共犯）之詰問權雖為被告應受保
    障之訴訟權能之一，但尚非不得拋棄。查本件被告不爭執證
    人甲○○於警詢中陳述之證據能力（見本院卷第三三頁），
    本院審酌證人甲○○警詢筆錄作成時之情況，認為適當，爰
    依刑事訴訟法第一百五十九條之五第一項之規定，認均為傳
    聞法則之例外，有證據能力。
貳、認定犯罪事實所憑之證據及論罪科刑：
一、上開事實，業據被告乙○○於本院審理時坦承不諱（見本院
    卷第三四頁），核與證人甲○○於警詢及本院審理時證述宜
    豐園餐廳倉庫財物遭竊之情節相符（見警卷第九頁、第十頁
    、本院卷第二八頁至第三一頁）。此外，並有監視錄影畫面
    翻拍照片二十三幀在卷可稽。被告之自白與事實相符，應堪
    採信。本件事證明確，被告之竊盜犯行，堪以認定。
二、核被告乙○○先後竊取宜豐園餐廳倉庫財物內如附表所示財
    物之八次行為，均係犯刑法第三百二十條第一項之普通竊盜
    罪；又被告於九十六年七月十日六時許，進入宜豐園餐廳倉
    庫內行竊財物未遂，則係犯刑法第三百二十條第一項、第三
    項之普通竊盜未遂罪。被告所犯上開九次竊盜行為間，犯意
    各別，罪名互殊，應予分論併罰。爰審酌被告素行，犯罪動
    機、所生危害，所犯本案九次竊盜犯行，造成被害人財物損
    失之不便，惟被告犯後坦承犯行，態度尚佳等一切情狀，認
    公訴人具體求刑有期徒刑四年五月，尚屬過重，分別量處如
    主文所示之刑，並定其應執行之刑。
據上論斷，應依刑事訴訟法第二百八十四條之一、第二百九十九
條第一項前段，刑法第三百二十條第一項、第三項、第五十一條
第五款，刑法施行法第一條之一，判決如主文。
本案經檢察官陳俊茂到庭執行職務。
中　　華　　民　　國　　96　　年　　10　　月　　11　　日
                  刑事第九庭    法  官  余德正
以上正本證明與原本無異。
如不服本判決，應於收送達後10日內向本院提出上訴書狀（應敘
述具體理由並附繕本）。
上訴書狀如未敘述理由，應於上訴期間屆滿後20日內補提理由書
於本院。
                                書記官  廖日晟
中　　華　　民　　國　　96　　年　　10　　月　　11　　日
附錄論罪科刑法條
刑法第320條
意圖為自己或第三人不法之所有，而竊取他人之動產者，為竊盜
罪，處五年以下有期徒刑、拘役或五百元以下罰金。
意圖為自己或第三人不法之利益，而竊佔他人之不動產者，依前
項之規定處斷。
前二項之未遂犯罰之。
附表：
┌───┬────┬────┬────┬───────┬─────┐
│編  號│犯罪時間│犯罪地點│損失財物│市價（新臺幣）│被  害  人│
├───┼────┼────┼────┼───────┼─────┤
│  一  │96年6月1│臺中縣豐│魚翅30臺│39000元       │宜豐園餐廳│
│      │8日5時至│原市水源│斤      │              │          │
│      │6時許   │路420號 │        │              │          │
│      │        │（宜豐園│        │              │          │
│      │        │餐廳）  │        │              │          │
├───┼────┼────┼────┼───────┼─────┤
│  二  │96年6月2│同上    │魚翅20臺│26000元       │同上      │
│      │1日5時至│        │斤      │              │          │
│      │6時許   │        │        │              │          │
├───┼────┼────┼────┼───────┼─────┤
│  三  │96年6月2│同上    │魚翅30臺│39000元       │同上      │
│      │6日5時至│        │斤      │              │          │
│      │6時許   │        │        │              │          │
├───┼────┼────┼────┼───────┼─────┤
│  四  │96年6月2│同上    │魚翅20臺│26000元       │同上      │
│      │7日5時至│        │斤      │              │          │
│      │6時許   │        │        │              │          │
├───┼────┼────┼────┼───────┼─────┤
│  五  │96年6月3│同上    │魚翅20臺│26000元       │同上      │
│      │0日5時至│        │斤      │              │          │
│      │6時許   │        │        │              │          │
├───┼────┼────┼────┼───────┼─────┤
│  六  │96年7月2│同上    │魚翅20臺│26000元       │同上      │
│      │日5時至6│        │斤      │              │          │
│      │時許    │        │        │              │          │
├───┼────┼────┼────┼───────┼─────┤
│  七  │96年7月7│同上    │碗盤2個 │200元         │同上      │
│      │日5時至6│        │        │              │          │
│      │時許    │        │        │              │          │
├───┼────┼────┼────┼───────┼─────┤
│  八  │96年7月8│同上    │中型中捲│2000元        │同上      │
│      │日5時至6│        │1箱     │              │          │
│      │時許    │        │        │              │          │
├───┼────┼────┼────┼───────┼─────┤
│  九  │96年7月1│同上    │無      │無            │同上      │
│      │0日6時許│        │        │              │          │
└───┴────┴────┴────┴───────┴─────┘
